臺灣臺北地方法院簡易民事判決
                                 110年度北簡字第11815號
原      告  周久敏  
上列原告與被告臺灣臺北地方檢察署檢察官（霽股、鼎股、仁股
、御股、信股）間請求損害賠償事件，本院不經言詞辯論，判決
如下：
    主  文
原告之訴駁回。
訴訟費用由原告負擔。
    事實及理由
一、原告主張：原告於民國109年5月15日到臺灣臺北地方檢察署
    提告臺灣高等法院3位法官瀆職，詎該署霽股檢察官未開庭
    即函覆查無犯罪事實而簽結；經原告補具刑事聲請再議狀，
    該署鼎股檢察官不理會，仁股檢察官也說查無違法或不當而
    簽結。經原告向監察院陳情後，該署御股檢察官及信股檢察
    官仍函覆查無違失、簽准結案。依憲法第24條「凡公務員違
    法侵害人民之自由或權利者，除依法律受懲戒外，應負刑事
    及民事責任。被害人民就其所受損害，並得依法律向國家請
    求賠償」及刑法第124條「有審判職務之公務員或仲裁人，
    為枉法之裁判或仲裁者，處一年以上七年以下有期徒刑」之
    規定，5位檢察官瀆職，侵害原告權利。爰依民法第184條規
    定，請求被告應給付原告新臺幣（下同）35萬元。
二、按原告之訴，依其所訴之事實，在法律上顯無理由者，法院
    得不經言詞辯論，逕以判決駁回之，民事訴訟法第249條第2
    項定有明文。而所謂原告之訴，依其所訴之事實，在法律上
    顯無理由者，係指依原告於訴狀內記載之事實觀之，在法律
    上顯然不能獲得勝訴之判決者而言（最高法院62年台上字第
    845號判例參照）。次按公務員因故意違背對於第三人應執
    行之職務，致第三人受損害者，應負賠償責任；其因過失者
    ，以被害人不能依他項方法受賠償時為限，負其責任，民法
    第186條第1項定有明文。又按公務員於執行職務行使公權力
    時，因故意或過失不法侵害人民自由或權利者，國家應負損
    害賠償責任；有審判或追訴職務之公務員，因執行職務侵害
    人民自由或權利，就其參與審判或追訴案件犯職務上之罪，
    經判決有罪確定者，適用本法規定，國家賠償法第2條第2項
    前段、第13條分別定有明文。
三、經查，檢察官於案件偵查終結後，依蒐證結果分別為起訴、
    不起訴或簽結之處分，以求偵查權及公訴權之妥適行使，並
    不以開庭為必要。又國家賠償法係民法之特別法，公務員於
    執行職務行使公權力時，因故意或過失不法侵害人民自由或
    權利者，除其他法律有特別規定外，祇能依據國家賠償法之
    規定向國家請求賠償，要不能依民法第184條關於一般侵權
    行為之規定向該公務員請求賠償。查原告主張之5位檢察官
    ，均為原告所提告案件（即提告臺灣高等法院3位法官瀆職
    ）之承辦檢察官，均係有追訴職務之公務員，則其等須以因
    執行職務侵害人民自由或權利，且就其參與追訴案件犯職務
    上之罪，經判決有罪確定，始應負損害賠償責任。本件被告
    等並未因原告所稱內容而犯職務上之罪並經判決有罪確定，
    揆諸前開說明，原告提起本件訴訟，依其所訴之事實，在法
    律上顯然不能獲得勝訴之判決，在法律上顯無理由，爰不經
    言詞辯論程序，逕以判決駁回之。
四、依民事訴訟法第436條第2項、第249條第2項、第78條，判決
    如主文。
中　　華　　民　　國　　110 　年　　11　　月　　12　　日
                              臺北簡易庭
                                  法  官　郭麗萍
以上正本證明與原本無異。
如不服本判決，應於判決送達後20日內向本庭（臺北市○○區○○○
路0段000巷0號）提出上訴狀。（須按他造當事人之人數附繕本
）。如委任律師提起上訴者，應一併繳納上訴審裁判費。
中　　華　　民　　國　　110 　年　　11　　月　　12　　日
                                  書記官　陳怡如